【裁判字號】    89,易,763
【裁判日期】    891230
【裁判案由】    違反毒品危害防制條例
【裁判全文】
臺灣雲林地方法院刑事判決                          八十九年度易字第七六三號
    公  訴  人  臺灣雲林地方法院檢察署檢察官
    被      告  甲○○
右列被告因違反毒品危害防制條例案件，經檢察官提起公訴（八十九年度毒偵字第九
八○號），本院判決如左：
    主  文
甲○○連續施用第貳級毒品，累犯，處有期徒刑捌月。
    事  實
一、甲○○前於民國八十二年九月三日，因違反麻醉藥品管理條例案件，經臺灣高等
    法院判處有期徒刑五年確定，甫於八十六年九月十九日縮短刑期執行完畢，仍不
    知悔改，於八十七年五月二十六日，因施用第二級毒品案件，經本院以八十七年
    度訴字第一九五號裁定送觀察、勒戒後，認無繼續施用毒品之傾向，而於八十七
    年十月二日，以八十七年度訴字一九五號判決判處免刑確定在案；又於八十七年
    十二月間，復因施用第二級毒品案件，經本院以八十七年度毒聲字第七○一號裁
    定送觀察、勒戒後，認有繼續施用毒品傾向，復經本院於八十八年九月十七日，
    以八十八年度毒聲字第一一五四號裁定令入戒治處所施以強制戒治一年，並由臺
    灣雲林地方法院檢察署檢察官以八十八年度偵緝字第一七七號、八十八年度毒偵
    字第一九九號提起公訴（該案業於八十八年十二月十三日，經本院以八十八年度
    易字第九九八號判處有期徒刑四月確定在案），嗣甲○○因戒治成效評比合格，
    無繼續戒治之必要，再經本院於八十九年三月四日，以八十九年度毒聲字第三八
    五號裁定停止戒治，所餘戒治期間付保護管束。詎甲○○於保護管束期間，復另
    基於施用第二級毒品之概括犯意，自八十九年五月初某日起至八十九年十二月五
    日止，在雲林縣斗南鎮小東里其所經營之公司倉庫及殯儀館之廁所內，以將第二
    級毒品安非他命放入燈泡燒烤，使產生煙霧而吸食之方式，連續施用第二級毒品
    安非他命多次。其先於八十九年六月九日，經臺灣雲林地方法院檢察署觀護人室
    依規定採尿送驗而查獲，而經該署檢察官聲請本院於八十九年六月十四日，以八
    十九年度毒聲字第八○三號裁定撤銷停止戒治，令入戒治處所施以強制戒治。再
    於八十九年六月二十八日，經臺灣雲林地方法院檢察署觀護人室依規定採尿送驗
    而查獲。嗣於八十九年十二月七日，在雲林縣斗南鎮○○路三十號「金手指遊藝
    場」內為警通緝到案。
二、案經臺灣雲林地方法院檢察署檢察官自動簽分偵查起訴。
    理  由
一、右揭事實，業據被告甲○○於本院審理時自白不諱，且被告於八十九年六月九日
    及同年月二十八日，經臺灣雲林地方法院檢察署觀護人室依規定採尿送檢驗，其
    結果均呈安非他命類陽性反應，有該署受保護管束人尿液檢體監管紀錄表，及長
    昕生活事業股份有限公司新東分公司出具之濫用藥物尿液檢驗報告各二紙在卷可
    稽，被告自白與上開事證相符，堪予採信。另被告前因施用毒品案件，經本院以
    八十七年度訴字第一九五號裁定送勒戒處所觀察、勒戒後，認無繼續施用毒品之
    傾向，由本院以八十七年度訴字第一九五號判決判處免刑確定；嗣又因施用第二
    級毒品案件，經本院以八十七年度毒聲字第七○一號裁定送勒戒處所觀察、勒戒
    後，認有繼續施用毒品之傾向，由本院以八十八年度毒聲字第一一五四號裁定令
    入戒治處所施以強制戒治一年，後因戒治成效評比合格，無繼續戒治必要，再經
    本院以八十九年度毒聲字第三八五號裁定停止戒治，所餘戒治期間付保護管束，
    被告於保護管束期間再犯本件施用二級毒品案件，經本院以八十九年度毒聲字第
    八○三號裁定撤銷停止戒治，令入戒治處所施以強制戒治，有臺灣高等法院被告
    全國前案紀錄表、臺灣雲林地方法院檢察署刑案資料查註紀錄表及各該裁定書、
    判決書在卷可參。本件事證明確，被告三犯施用毒品之犯行洵堪認定。
二、查安非他命係毒品危害防制條例第二條第二項第二款所規定之第二級毒品，不得
    非法持有、施用。核被告甲○○所為，係犯毒品危害防制條例第十條第二項之施
    用第二級毒品罪。其持有毒品進而施用，則其持有之低度行為為施用之高度行為
    所吸收，不另論罪。再被告先後多次施用第二級毒品行為，時間緊接，犯罪構成
    要件相同，顯係基於概括犯意反覆為之，應依連續犯之規定，論以一罪，並依法
    加重其刑。又其曾於八十二年間因違反麻醉藥品管理條例案件，經臺灣高等法院
    判處有期徒刑五年確定，甫於八十六年九月十九日縮短刑期執行完畢，有卷附臺
    灣高等法院被告全國前案紀錄表及臺灣雲林地方法院檢察署刑案資料查註紀錄表
    可按，被告於五年以內再犯本件最重本刑為有期徒刑以上之罪，為累犯，應依刑
    法第四十七條規定，加重其刑，並遞加之。爰審酌被告前有多次違反麻醉藥品管
    理條例之前科，足見素行不端，且其曾經二次觀察、勒戒，一次認無繼續施用毒
    品之傾向，由本院判處免刑，另一次認有繼續施用毒品之傾向，經送強制戒治後
    ，認無繼續戒治之必要，而停止戒治付保護管束，竟仍不知悔改，猶於保護管束
    期間施用毒品不輟，足見其意志薄弱，及其施用毒品之頻率、犯罪之動機、目的
    、手段、所生之危害，暨其犯罪後坦承犯行，態度良好等一切情狀，量處如主文
    所示之刑，以資懲儆。
三、公訴意旨雖僅就被告於八十九年六月九日及同年月二十八日之前九十六小時內，
    連續施用第二級毒品安非他命之犯行起訴，惟被告係自八十九年五月初某日起，
    施用第二級毒品安非他命，迄八十九年十二月五日（即為警查獲之前二日）止，
    業經其自白在卷，而此等起訴書中未載明之部分，與公訴意旨所起訴之部分，具
    有連續犯之裁判上一罪關係，已如前述，其一部起訴之效力及於全部，本院自應
    併予審究，附此敘明。
據上論斷，應依刑事訴訟法第二百九十九條第一項前段，毒品危害防制條例第十條第
二項，刑法第十一條前段、第五十六條、第四十七條，判決如主文。
本案經檢察官王淑月到庭執行職務。
中      華      民      國      八十九      年    十二    月    三十    日
                                        臺灣雲林地方法院刑事第一庭
                                            法  官  廖國勝
右正本證明與原本無異。
如不服本判決，應於判決送達後十日內向本院提出上訴狀( 應附繕本 )。
                                            書記官  顏錦清
中    華    民    國       八十九       年       十二      月    三十   日
附錄本案論罪科刑法條全文：
毒品危害防制條例第十條：
施用第一級毒品者，處六月以上五年以下有期徒刑。
施用第二級毒品者，處三年以下有期徒刑。


司法院資訊處製作；財團法人民間司法改革基金會備份。
